【裁判字號】    89,上訴,4554
【裁判日期】    891031
【裁判案由】    毒品危害防制條例等
【裁判全文】
臺灣高等法院刑事判決                          八十九年度上訴字第四五五四號
    上  訴  人
    即  被  告  甲○○原名張.
右上訴人因毒品危害防制條例等案件，不服臺灣桃園地方法院八十九年度訴字第一一
二三號，中華民國八十九年十月三十一日第一審判決（起訴案號：臺灣桃園地方法院
檢察署八十九年度毒偵字第二六八五號、第三七四七號、第四○二一號、八十九年度
偵字第一○○八四號）提起上訴，本院判決如左：
    主  文
原判決關於竊盜部分及所定執行刑部分均撤銷。
甲○○攜帶兇器竊盜，處有期徒刑柒月。
其餘上訴駁回。
前開第二項撤銷改判部分與第三項駁回上訴部分所處之刑應執行有期徒刑壹年伍月，
扣案之第一級毒品海洛因貳包（壹包淨重零點零參公克、另壹包淨重零點零柒公克）
均沒收銷燬之，扣案之針筒貳支均沒收。
    事  實
一、甲○○前因施用毒品案件，經依台灣桃園地方法院以八十七年度毒聲字第七四四
    號（公訴人誤載為六五八號）及八十八年度毒聲字第一一五七號先後裁定送觀察
    、勒戒後，均無繼續施用毒品之傾向，經台灣桃園地方法院檢察署檢察官分別以
    八十七年度偵字第七一０三號、八十八年度偵緝字第四二四號處分不起訴。詎又
    基於概括犯意，自八十九年五月初起至同年七月六日止，連續多次在桃園縣龍潭
    鄉黃唐村八鄰黃泥塘四七號住處及同縣中原大學附近之遊樂場等處施用第一級毒
    品海洛因、第二級毒品安非他命，嗣分別於八十九年五月二十六日下午八時許，
    在桃園縣中壢市○○街六四號四樓及八十九年七月六日下午二時四十分許，在桃
    園縣中壢市普忠里普仁一二一號前等處為警查獲，並扣得第一級毒品海洛因二包
    （淨重分別為０‧０三公克、０‧０七公克）及其所有施用毒品之針筒二支。
二、甲○○於八十九年七月六日上午九時許，在桃園縣龍潭鄉○○路六十七號附近，
    見林依娜所有車牌號碼ＫＺＲ—五００號之重型機車一輛停置該處，乃意圖為自
    己不法之所有，先由機車行李箱內取出長十二公分、寬零點五公分，一頭為一字
    ，另一頭為十字之起子兇器一支，攜帶該兇器啟動電門，竊取該重型機車一輛，
    得手後，供已騎用，嗣於同年月六日下午二時四十分許，與不知情之吳禮遠（檢
    察官另為不起訴處分）共乘該車，行經桃園縣中壢市普忠里普仁一二一號前，為
    警查獲，並扣得該起子一支。
三、案經桃園縣警察局大溪分局、中壢分局報告台灣桃園地方法院檢察署檢察官偵查
    起訴。
    理  由
一、右揭時、地施用第一、二級毒品及竊取上開機車之事實，業據被告迭於偵查及原
    審坦承不諱，並經上開機車持用人證人林紹淵於偵查中陳述明確，且有贓物領據
    及車輛竊盜資料個別查詢報表附卷可憑（參見一○○八四號偵查卷第九至十一頁
    頁）。又被告先後為警查獲時所採集之尿液，經檢驗結果，呈甲基安非他命陽性
    反應及嗎啡陽性反應，此有桃園縣衛生局八十九年五月十二日不法藥物尿液檢定
    書、台灣桃園監獄八十九年七月七日不法藥物尿液檢定書各一紙附卷（參見三七
    四七號偵查卷第二十一頁、四○二一號偵查卷第二頁）可稽；而如事實欄所示之
    扣案物品二包，經檢驗結果係海洛因，淨重分別為０‧０三公克、０‧０七公克
    ，此有法務部調查局第00000000、00000000號檢驗通知書二紙
    （參見二六八五號偵查卷第二十一頁、原審卷第六十頁）附卷可參。惟被告否認
    以該扣案之起子竊取該部機車，然查關於其如何以該扣案起子竊取機車一節，業
    據其於警訊中供承明確（參見一○○八四號偵查卷第七頁），並經證人即製作筆
    錄之警員黃坤仁於原審調查中結證明確（參見原審卷第三十七頁），再扣案之起
    子一支被告供承係於機車行李箱內取出，而該起子長十二公分、寬零點五公分，
    一頭為一字，另一頭為十字之起子，業為原審於八十九年十月十二日審理中勘驗
    屬實，客觀上足以對人之生命、身體、安全構成威脅而具有危險性，屬於刑法第
    三百二十一條第一項第三款規定攜帶兇器竊盜罪之兇器，是被告上開所辯，無非
    事後卸責之詞，不足採信。另公訴人雖以證人林紹淵及嵐盈超商之負責人張聰松
    之證詞，認被告應係於八十九年七月一日上午八時許，在桃園縣龍潭鄉○○路七
    十三巷口行竊，然查被告堅稱係於八十九年七月六日上午九時許，在桃園縣龍潭
    鄉○○路六十七號附近行竊，證人林紹淵僅能證明發現失竊時、地，並不能證明
    行竊之人，而證人張聰松僅能證明桃園縣龍潭鄉○○路七十四號未見失竊機車在
    該處附近，並不能確實證明該機車在桃園縣龍潭鄉○○路六十七號，仍應以被告
    所供可採信。再者，被告甲○○前因施用毒品案件，經依台灣桃園地方法院以八
    十七年度毒聲字第七四四號（公訴人誤載為六五八號）及八十八年度毒聲字第一
    一五七號先後裁定送觀察、勒戒後，均無繼續施用毒品之傾向，經台灣桃園地方
    法院檢察署檢察官分別以八十七年度偵字第七一０三號、八十八年度偵緝字第四
    二四號處分不起訴，此有本院被告全國前案記錄表及該不起訴處分書二份在卷足
    憑。綜上所述，被告竊盜及三犯施用毒品之犯行洵堪認定。
二、核被告所為，係犯毒品危害防制條例第十條第一項、第二項之施用第一、二級毒
    品罪、刑法第三百二十一條第一項第三款之攜帶兇器竊盜罪。被告先後多次施用
    第一、二級毒品之行為，時間緊接、各犯罪構成要件相同，顯係各基於概括犯意
    反覆為之，均應依刑法第五十六條連續犯之規定論以一罪，並各加重其刑。又其
    施用第一級、第二級毒品前後非法持有海洛因、安非他命之低度行為，應各為其
    施用第一、二級毒品之犯行所吸收，均不另論罪。被告所犯上開施用第一級毒品
    、第二級毒品及竊盜三罪間，犯意各別，行為互殊，應予分論併罰。
三、原審以被告除施用毒品部分外罪證明確，據以對被告竊盜部分論罪科刑，固非無
    見。惟查，原審認定被告應係於八十九年七月一日上午八時許，在桃園縣龍潭鄉
    ○○路七十三巷口行竊上開機車，顯有不當。且原審既勘驗行竊所使用之起子長
    十二公分、寬零點五公分，一頭為一字，另一頭為十字之起子，客觀上即足以對
    人之生命、身體、安全構成威脅而具有危險性，屬於刑法第三百二十一條第一項
    第三款規定攜帶兇器竊盜罪之兇器，卻違反論理法則，認該起子在客觀上，不足
    以對人之生命、身體、安全構成威脅而具有危險性，亦有未當。被告雖經合法傳
    喚不到庭陳述，且未提出上訴理由，其上訴雖無理由，惟原判決既有上述可議之
    處，自應就竊盜部分及所定執行刑部分均撤銷改判。爰審酌被告犯罪之動機、目
    的、手段、竊盜所得之財物、及其於犯罪後坦白承認之態度等及其他一切情狀，
    量處如主文所示第二項之刑，並與上訴駁回部分定其應執行之刑，以資懲儆。至
    該扣案之起子係被告在上開機車之行李箱所取得，為被害人林依娜所有，非屬被
    告所有，公訴人聲請依法宣告沒收，亦顯有誤會，本院無從宣告沒收，併此敘明
    。
四、其餘上訴部分，原審審酌被告犯罪之動機、目的、手段、施用毒品之期間、次數
    及其於犯罪後坦白承認之態度等及其他一切情狀，並援引毒品危害防制條例第十
    條第一項、第二項、第十八條第一項前段、第二十條第三項，刑法第十一條、第
    五十六條、第五十一條第五款、第三十八條第一項第二款之規定，分別量處被告
    連續施用第一級毒品，處有期徒刑七月，扣案之第一級毒品海洛因二包（一包淨
    重○．○三公克、另一包淨重○．○七公克）均沒收銷燬之，扣案之針筒貳支均
    沒收；又連續施用第二級毒品，處有期徒刑伍月。經核認事用法並無違法或不當
    ，被告就此部分上訴，空言指摘原判決不當，並無理由，應予駁回。
五、被告經合法傳喚，無正當之理由不到庭，有送達證書在卷足憑，爰不待其陳述逕
    為判決。
據上論斷，應依刑事訴訟法第三百七十一條、第三百六十八條、第三百六十九條第一
項前段、第三百六十四條、第二百九十九條第一項前段，刑法第三百二十一條第一項
第三款、第五十一條第五款，罰金罰鍰提高標準條例第一條前段，判決如主文。
本案經檢察官吳慎志到庭執行職務。
中      華      民      國      九十      年      三      月    二十七  日
                              臺灣高等法院刑事第十七庭
                                  審判長法  官  陳  正  雄
                                        法  官  許  錦  印
                       法  官  雷  雯  華
右正本證明與原本無異。
如不服本判決應於收受送達後十日內向本院提出上訴書狀，其未敘述上訴之理由者並
得於提起上訴後十日內向本院補提理由書（均須按他造當事人之人數附繕本）。
                                        書記官  陳  思  云
中    華    民    國     九十     年       三       月        二十七    日
附錄本判決論罪科刑法條：
毒品危害防制條例第十條
施用第一級毒品者，處六月以上五年以下有期徒刑。
施用第二級毒品者，處三年以下有期徒刑。
刑法第三百二十一條
犯竊盜罪而有左列情形之一者，處六月以上五年以下有期徒刑：
一  於夜間侵入住宅或有人居住之建築物、船艦，或隱匿其內而犯之者。
二  毀越門扇、牆垣或其他安全設備而犯之者。
三  攜帶兇器而犯之者。
四  結夥三人以上而犯之者。
五  乘火災、水災或其他災害之際而犯之者。
六  在車站或埠頭而犯之者。
前項之未遂罰之。


司法院資訊處製作；財團法人民間司法改革基金會備份。
